臺灣桃園地方法院刑事判決　　　　　　　 94年度訴字第406號
公　訴　人　臺灣桃園地方法院檢察署檢察官
被　　　告　丙○○　男　36歲.
　　　　　　　　　　　號
上列被告因違反槍砲彈藥刀械管制條例等案件，經檢察官提起公
訴（93年度偵字第17551 號），由本院合議庭裁定進行簡式審判
程序，茲判決如下：
    主  文
丙○○未經許可，持有可發射子彈具有殺傷力之改造手槍，處有
期徒刑一年二月，併科罰金新臺幣六萬元，罰金如易服勞役，以
新臺幣九百元即銀元三百元折算一日，扣案之仿FN廠1910型半自
動手槍製造之改造手槍二把（槍枝管制編號：0000000000號、00
00000000號）、土造子彈十五顆、武士刀一把，均沒收；又連續
明知係侵害著作財產權之重製光碟而散布，處有期徒刑七月，扣
案如附表一所示之盜版音樂光碟片共一百五十六片，及如附表二
所示之盜版影音光碟片共六十六片，均沒收。應執行有期徒刑一
年七月，併科罰金新臺幣六萬元，罰金如易服勞役，以新臺幣九
百元即銀元三百元折算一日，扣案之仿FN廠1910型半自動手槍製
造之改造手槍二把（槍枝管制編號：0000000000號、0000000000
號）、土造子彈十五顆、武士刀一把，及如附表一所示之盜版音
樂光碟片共一百五十六片、如附表二所示之盜版影音光碟片共六
十六片，均沒收。
    事  實
一、丙○○明知未經主管機關許可，不得無故持有管制刀械，竟
    於民國93年7 月間某日，在桃園縣八德市大湳夜市某店，購
    得柄長22公分、刃長48公分，單面開鋒之武士刀1 把後，即
    將該把武士刀放置於其位於桃園縣八德市○○路一三六０巷
    一二三號住處或隨身攜帶而持有之；其亦明知未經主管機關
    許可，不得無故持有槍彈，竟於93年10月初某日，委由真實
    姓名、年籍均不詳、綽號「阿寶」之成年男子，以每把新臺
    幣（下同）35,000元購得具有殺傷力之仿FN廠1910型半自動
    手槍製造之改造玩具手槍2 支及直徑約為7.9mm 金屬彈頭之
    土制子彈22顆，放置於其上揭住處，同時無故持有前開武士
    刀及改造玩具手槍、子彈。又丙○○明知如附表一所示「愛
    情合約電視原聲帶」等ＣＤ音樂光碟，及如附表二所示「麻
    雀變公主2 」等ＶＣＤ影音光碟之著作權，分別係附表一所
    示滾石國際音樂股份有限公司等，及附表二所示美商迪士尼
    企業股份有限公司等分別享有著作權之錄音著作及視聽著作
    ，非經各該公司之同意或授權，不得擅自重製、散布或意圖
    營利而交付。詎其竟基於販賣（散布）侵害他人著作權之違
    法重製光碟之概括犯意，自93年10月9 日起，向真實姓名、
    年籍均不詳、綽號「阿輝」之成年男子，以每張盜版音樂光
    碟片36元、每部盜版影音光碟片65元之價格販入後，即在桃
    園縣桃園市、龍潭鄉一帶夜市擺設攤位，連續多次以每張盜
    版音樂光碟50元、每部盜版影音光碟100 元之售價，販售（
    散布）予不特定之顧客，侵害如附表一、二所示著作權人之
    錄音及影音著作權。嗣於93年10月20日晚間6 時許，為警持
    本院所核發之搜索票，前往桃園縣八德市○○路一三六０巷
    一二三號丙○○住處搜索而查獲，並扣得上開具有殺傷力之
    改造手槍2 枝、土造子彈成品22顆（其中1 顆不具殺傷力，
    另有六顆於送鑑定時，業經試射而用罄）、武士刀1 把，及
    如附表一、二所示之盜版音樂光碟共156 片、盜版影音光碟
    共66片。另循線在其胞弟徐文賓（已由檢察官為不起訴處分
    確定）之袋子內查獲土造子彈1 顆（於送鑑定時，業經試射
    而用罄）。
二、案經如附表一、二著作權人欄所示之滾石公司等訴由桃園縣
    政府警察局桃園分局報請臺灣桃園地方法院檢察署檢察官偵
    查起訴。
    理    由
一、本件經檢察官提起公訴，被告丙○○於本院行準備程序中就
    被訴事實為有罪之陳述，經法官告知簡式審判程序之旨，並
    聽取公訴人、被告之意見後，由合議庭裁定由受命法官獨任
    行簡式審判程序，合先敘明。
二、訊之被告丙○○對於上揭犯罪事實，其均坦承不諱，而查：
    (一)被告於93年10月20日晚間6 時許，為警持本院所核發之搜
      索票，在其位於桃園縣八德市○○路一三六０巷一二三號
      械，經送驗結果：「一送鑑改造手槍參支，鑑驗情形如下
      ：(一)壹支（槍枝管制編號0000000000），認係由仿FN廠19
      10型半自動手槍製造之金屬玩具手槍換裝土造金屬槍管而
      成之改造手槍，機械性能良好，可擊發適用之子彈，認具
      殺傷力。(二)壹枝（槍枝管制編號0000000000），認係由仿
      FN廠1910型半自動手槍製造之金屬玩具手槍換裝土造金屬
      槍管和金屬滑套前蓋而成之改造手槍，機械性能良好，可
      擊發適用之子彈，認具殺傷力。(三)壹枝（槍枝管制編號00
      00000000）認係西德PERFECTRA 廠製E1 Alamein型口徑8m
      m 之模型槍，經檢視，槍管內具阻鐵，依現狀，無法供發
      射彈丸使用，認不具殺傷力。二送鑑土制子彈貳拾貳顆，
      認均係直徑約7.9mm （採樣壹顆測量）金屬彈頭之土造子
      彈，經採樣柒顆試射：陸顆，均可擊發，認均具殺傷力；
      壹顆，無法擊發，認不具殺傷力。三送鑑土制子彈壹顆，
      認係具直徑約為7.9mm 金屬彈頭之土造子彈，經實際試射
      ，可擊發，認具殺傷力。」、「送鑑刀械十三把，第一把
      ‧‧‧第十二把柄長十四公分、刃長三十七公分單面開鋒
      ，均與管制刀械武士刀（刀柄十五公分以上、刀刃三十五
      公分以上需開鋒）之要件不符，經鑑驗均非為槍砲彈藥刀
      械管制條例之管制刀械；另第十三把刀械柄長二十二公分
      、刃長四十八公分單面開鋒，經鑑驗為槍砲彈藥刀械管制
      條例中之管制刀械武士刀」，此有內政部警政署刑事警察
      局93年11月30日，刑鑑字第0930216267號槍彈鑑定書及桃
      園政府警察局93年11月1 日桃警保字第0930022529號函在
      卷可稽，並有桃園縣政府警察局桃園分局搜索、扣押筆錄
      及扣押物品目錄表各二份、刑案現場照片四張在卷可資佐
      證，堪認被告所為持有扣案改造手槍及刀械之自白與事實
      相符，足採為本案判決之證據。
    (二)又被告於93年10月20日晚間6 時許，為警在其上揭住處搜
      索所查獲如附表一、二所示之音樂光碟共156 片、影音光
      碟共66片一節，除被告自白在卷外，並有桃園縣政府警察
      局桃園分局搜索、扣押筆錄、扣押物品目錄表各一份及刑
      案現場照片一張在卷可稽；而扣案之音樂光碟156 片、影
      音光碟66片均為盜版光碟一節，已據告訴代理人甲○○（
      即財團法人電影及錄影著作保護基金會職員）及乙○○（
      即財團法人國際唱片業交流基金會職員）於警詢中指述及
      鑑識明確，被告亦自承該些光碟均為盜版光碟，且有告訴
      人所提出之侵害電影著作權、其著作權人暨侵害物數量清
      冊、著作權證明文件、被侵害錄音著作及權利相關證件清
      冊（檢附愛情合約、六甲樂團、潘瑋柏WILL WUHA 、周杰
      倫七里香、艾薇兒、許慧欣、蕭亞軒美麗廣告插曲雷射唱
      片封面）、告訴人滾石公司等11家公司執照及營利事業登
      記證等在卷可資證明；再被告持有如此大量之盜版音樂光
      碟、影音光碟，顯非係供己欣賞所用，故認被告所自白其
      買入該些盜版光碟係要販賣一節為可採。據此，堪認被告
      此部分之自白與事實相符。
    (三)綜上所述，本件事證明確，被告上揭犯行足可認定，應依
      法論科。
三、按被告行為後，槍砲彈藥刀械管制條例業於94年1 月26日修
    正公布施行（該條例第25條規定「本條例自公布日施行」）
    ，刪除原槍砲彈藥刀械管制條例第11條，並將該條例第4 條
    第1 項第1 款所定「其他可發射金屬或子彈具有殺傷力之各
    式槍砲」之相關刑責規定移列併入第8 條內，即將修正前第
    11條第4 項移入修正後第8 條第4 項，將原第11條第4 項之
    法定刑「一年以上七年以下有期徒刑，併科新臺幣七百萬元
    以下罰金」，提高為「三年以上十年以下有期徒刑，併科新
    臺幣七百萬元以下罰金」，經比較新舊法之結果，以修正前
    之槍砲彈藥刀械管制條例第11條第4 項之規定有利於被告，
    是依刑法第2 條第1 項但書之規定，應適用修正前之該條例
    第11條第4 項之規定論處。核被告未經主管機關許可無故持
    有上揭具殺傷力之改造手槍、子彈及管制刀械武士刀，係犯
    修正前槍砲彈藥刀械管制條例第11條第4 項之未經許可，持
    有可發射子彈具有殺傷力之改造手槍罪、第12條第4 項之非
    法持有子彈罪、第14條第3 項之非法持有刀械罪，其販賣盜
    版音樂光碟、影音光碟部分之犯行，係犯著作權法第91條之
    1 第2 項、第3 項之明知係侵害著作財產權之重製光碟而散
    布罪。被告以一行為同時持有上開改造玩具手槍、子彈及管
    制刀械武士刀，為想像競合犯，依刑法第55條規定，應從一
    重以未經許可持有可發射子彈具有傷殺力之改造玩具手槍罪
    處斷。被告以一販賣行為侵害多人著作財產權，為同種想像
    競合犯，應從一重處斷。又被告自93年10月9 日起，即在桃
    園縣桃園市、龍潭鄉一帶夜市擺設攤位，多次販賣（散布）
    盜版音樂光碟、影音光碟，因時間緊接，所犯為構成要件相
    同之罪，顯係基於概括之犯意為之，為連續犯，應依刑法第
    56條之規定，以一罪論，並依法加重其刑。檢察官起訴雖認
    被告係犯著作權法第91條之1 第1 項、第3 項之罪，惟被告
    係明知扣案之音樂光碟、影音光係侵害著作財產權之重製光
    碟而散布，應係成立著作權法第第91條之1 第2 項、第3 項
    之罪，但因檢察官所起訴之社會事實同一，爰依法變更起訴
    法條。被告所犯上開未經許可持有可發射子彈具有傷殺力之
    改造玩具手槍罪及明知係侵害著作財產權之重製光碟而散布
    罪，因犯意各別，罪名不同，行為有異，應分論併罰之。爰
    審酌被告之素行，及其犯罪之動機、目的、手段、持有改造
    手槍之數量、尚未對社會治安產生重大危害即遭警查獲，且
    被告犯罪後已表悔意，犯後態度良好等一切情狀，分別量處
    如主文所示之刑，併就罰金部分，諭知易服勞役之折算標準
    ，及定其應執行之刑，以資懲儆。
四、末查，扣案之仿FN廠1910型半自動手槍製造之改造手槍2 把
    （槍枝管制編號：0000000000號、0000000000號）、土造子
    彈15顆及武士刀1 把，均屬違禁物，爰依刑法第38條第1 項
    第1 款之規定，予以宣告沒收；又扣案如附表一所示之盜版
    音樂光碟片共156 片，及如附表二所示之盜版影音光碟片共
    66片，均係被告所有供本案犯罪所用之物，業據被告供述在
    卷，均應依著作權法第98條之規定，予以宣告沒收。至其餘
    扣案具殺力之土造子彈七顆，因於送鑑定時，業經試射而用
    罄（已失子彈之特性），故不予宣告沒收，附此敘明。
據上論斷，應依刑事訴訟法第273 條之1 第1 項、第299 條第1
項前段、第300 條，修正前槍砲彈藥刀械管制條例第11條第4 項
、第12條第4 項、第14條第3 項，著作權法第91條之1 第2 項、
第3 項、第98條，刑法第11條、第2 條第1 項但書、第42條第2
項、第38條第1 項第1 款，罰金罰鍰提高標準條例第2 條，現行
法規所定貨幣單位折算新臺幣條例第2 條，判決如主文。
本案經檢察官陳美華到庭執行職務。
中　　華　　民　　國　　94　　年　　4 　　月　　25　　日
                  刑事第九庭    法　官　林春鈴
以上正本證明與原本無異。
如不服本判決，應於判決送達後10日內向本院提出上訴狀 (應附
繕本)， 上訴於臺灣高等法院。
                                書記官  江世亨
中　　華　　民　　國　　94　　年　　4 　　月　　25　　日
附表一：音樂光碟
┌─┬─────────┬───┬─────┬─────┐
│編│專輯名稱　　　　　│數量　│被侵害歌曲│著作權人　│
│號│　　　　　　　　　│（片）│名稱　　　│　　　　　│
├─┼─────────┼───┼─────┼─────┤
│1 │愛情合約電視原聲帶│6　　 │孤單北半球│滾石公司　│
│　│　　　　　　　　　│　　　│等　　　　│　　　　　│
├─┼─────────┼───┼─────┼─────┤
│2 │黎安萊姆斯繽紛派對│25　　│Soon等　　│華納公司　│
├─┼─────────┼───┼─────┼─────┤
│3 │許慧欣　　　　　　│6　　 │大風吹等　│上華公司　│
├─┼─────────┼───┼─────┼─────┤
│4 │蕭亞軒美麗的插曲　│24　　│沒有人等　│科藝百代公│
│　│　　　　　　　　　│　　　│　　　　　│司　　　　│
├─┼─────────┼───┼─────┼─────┤
│5 │周杰倫七里香　　　│32　　│七里香等　│新力公司　│
├─┼─────────┼───┼─────┼─────┤
│6 │艾薇兒　　　　　　│4　　 │Take me a │博得曼公司│
│　│　　　　　　　　　│　　　│way等　　 │　　　　　│
├─┼─────────┼───┼─────┼─────┤
│7 │六甲樂團　　　　　│7　 　│半公半讀等│豐華公司　│
├─┼─────────┼───┼─────┼─────┤
│8 │潘偉柏Will wuba　 │18　　│圓心等　　│環球公司　│
│　│　　　　　　　　　│　　　│　　　　　│　　　　　│
│　│　　　　　　　　　│　　　│　　　　　│　　　　　│
├─┼─────────┼───┼─────┼─────┤
│9 │靚女郎電視原聲帶　│24　　│快樂等　　│艾迴公司　│
│　│　　　　　　　　　│　　　│　　　　　│　　　　　│
├─┼─────────┼───┼─────┼─────┤
│10│張志成蒐藏　　　　│10　　│末日之戀等│華研公司　│
│　│　　　　　　　　　│　　　│　　　　　│　　　　　│
│　│　　　　　　　　　│　　　│　　　　　│　　　　　│
│　│　　　　　　　　　│　　　│　　　　　│　　　　　│
├─┴─────────┴┬──┴─────┴─────┤
│ 合　　　　　　　　 計　│156片 　　　　　　　　　　　│
└────────────┴──────────────┘
附表二：影音光碟
┌──┬──────────┬─────┬───────┐
│編號│被侵害影片之中（英）│數量（片）│著　作　權　人│
│　　│文片名　　　　　　　│　　　　　│　　　　　　　│
├──┼──────────┼─────┼───────┤
│ 1　│麻雀變公主2　　　　 │6　　　　 │迪士尼公司　　│
├──┼──────────┼─────┼───────┤
│ 2　│異形戰場　　　　　　│10　　　　│福斯公司　　　│
├──┼──────────┼─────┼───────┤
│ 3　│小姐好白　　　　　　│10　　　　│哥倫比亞公司　│
├──┼──────────┼─────┼───────┤
│ 4　│神鬼認證2　　　　　 │12　　　　│環球公司　　　│
├──┼──────────┼─────┼───────┤
│ 5　│明日世界　　　　　　│16　　　　│派拉蒙公司　　│
├──┼──────────┼─────┼───────┤
│ 6　│辣妹過招　　　　　　│12　　　　│派拉蒙公司　　│
├──┴──────────┴──┬──┴───────┤
│　合　　　　　　　　　　　　計　│66片　　　　　　　　│
└────────────────┴──────────┘
附論罪科刑依據之法條：
修正前槍砲彈藥刀械管制條例第11條
未經許可，製造、販賣或運輸第四條第一項第一款所稱其他可發
射金屬或子彈具有殺傷力之各式槍砲者，處五年以上有期徒刑，
併科新臺幣一千萬元以下罰金。
未經許可，轉讓、出租或出借前項所列槍砲者，處三年以上十年
以下有期徒刑，併科新臺幣七百萬元以下罰金。
意圖供自己或他人犯罪之用，而犯前二項之罪者，處無期徒刑或
七年以上有期徒刑，併科新臺幣一千萬元以下罰金。
未經許可，持有、寄藏或意圖販賣而陳列第一項所列槍砲者，處
一年以上七年以下有期徒刑，併科新臺幣七百萬元以下罰金。
第一項至第三項之未遂犯罰之。
著作權法第91條之1
擅自以移轉所有權之方法散布著作原件或其重製物而侵害他人
之著作財產權者，處三年以下有期徒刑、拘役，或科或併科新
臺幣五十萬元以下罰金。
明知係侵害著作財產權之重製物而散布或意圖散布而公開陳列
或持有者，處三年以下有期徒刑，得併科新臺幣七萬元以上七
十五萬元以下罰金。
犯前項之罪，其重製物為光碟者，處六月以上三年以下有期徒
刑，得併科新臺幣二十萬元以上二百萬元以下罰金。但違反第
八十七條第四款規定輸入之光碟，不在此限。
犯前二項之罪，經供出其物品來源，因而破獲者，得減輕其刑
著作權法第98條
犯第91條至第96條之一之罪，供犯罪所用或因犯罪所得之物，得
沒收之。但犯第91條第3項及第91條之一第3項之罪者，其得沒收
之物，不以屬於犯人者為限。
